【裁判字號】    98,簡上,916
【裁判日期】    980818
【裁判案由】    妨害自由
【裁判全文】
臺灣板橋地方法院刑事判決            98年度簡上字第916 號
上  訴  人  臺灣板橋地方法院檢察署檢察官
被      告  乙○○
上列上訴人因被告妨害自由案件，不服本院於中華民國98年6 月
8 日所為98年度簡字第4383號刑事簡易第一審判決（聲請簡易判
決處刑案號：98年度偵字第7509號），本院第二審合議庭判決如
下：
    主  文
上訴駁回。
    事  實
一、緣乙○○因不滿甲○○長期在乙○○所有、門牌號碼為臺北
    縣新莊市○○街58巷20號房屋前之路旁擺攤營業，竟基於妨
    害自由之犯意，於民國（下同）97年12月7 日上午7 時餘，
    在前開甲○○擺攤之地點，以徒手推翻甲○○攤位之強暴方
    法，阻止甲○○在該處擺攤營生，而妨害甲○○行使權利。
二、案經甲○○訴由臺北縣政府警察局新莊分局移送臺灣板橋地
    方法院檢察署偵查後聲請簡易判決處刑。
    理  由
一、訊據被告乙○○坦承於前開時、地，因己之動作致告訴人甲
    ○○之攤位翻倒一事；惟矢口否認有妨害自由之犯行，辯稱
    ：告訴人擺攤造成伊出入不便，伊便動手將攤位移開，因不
    小心才會翻倒，並非故意云云。
二、經查：
（一）上開犯罪事實業據告訴人於檢察官偵查中指證綦詳，且有
      與其所述相符之現場照片2 幀（見臺灣板橋地方法院檢察
      署98年度偵字第7509號卷第8 頁）附卷足憑。
（二）被告雖執前詞置辯；惟依現場照片所示，該攤位係由2 張
      折疊桌組成，上面置放6 個塑膠筐，其內再放數量非微之
      火鍋料（丸子、芋塊、甜不辣等），衡情非先將塑膠筐先
      搬下，以一人之力本難妥當移動該攤位，而被告就此辯稱
      伊係欲移動一張折疊桌，而碰到另一張折疊桌而翻倒云云
      （見本院98年8 月4 日審判筆錄），此不僅有違常情，且
      其苟係移動折疊桌，又何以會造成2 張折疊桌之桌腳均呈
      閉合狀而翻倒？是被告所辯無非圖卸之詞，自無足採信。
三、從而，本案事證已臻明確，被告犯行洵堪認定，自應依法論
    科。
四、核被告乙○○所為，係犯刑法第304 條第1 項之強制罪。原
    審論以此一罪名，並審酌被告遇事不思理性處理，僅因細故
    即強行將告訴人攤位上之物品翻倒在地，以此方式妨害告訴
    人行使擺設攤位之權利，兼衡其犯罪之動機、目的、手段，
    及其無前科，素行良好，有臺灣高等法院被告前案紀錄表在
    卷可參，暨其犯罪後之態度等一切情狀，量處拘役15日，並
    諭知如易科罰金以新臺幣1 千元折算1 日，其認事用法均無
    違誤，且其刑罰裁量權之行使堪稱平允、妥適，上訴人依告
    訴人之請求以被告犯後並無悔意，原審判決過輕為由提起上
    訴，核無理由而應予駁回。
據上論斷，應依刑事訴訟法第455 條之1 第1 項、第3 項、第36
8 條，判決如主文。
本案經檢察官王家春到庭執行職務。
中    華    民    國    98    年    8     月    18    日
                  刑事第十一庭  法  官  陳鴻清
                                法  官  朱嘉川
                                法  官  劉安榕
以上正本證明與原本無異。
不得上訴
                                書記官  江文彬
中    華    民    國    98    年    8     月    18    日
附錄本案論罪科刑法條全文：
法第304 條：
以強暴、脅迫使人行無義務之事或妨害人行使權利者，處三年以
下有期徒刑、拘役或三百元以下罰金。
前項之未遂犯罰之。


司法院資訊處製作；財團法人民間司法改革基金會備份。
